臺灣桃園地方法院民事簡易判決
111年度桃保險簡字第93號
原      告  國泰世紀產物保險股份有限公司

法定代理人  陳萬祥  
訴訟代理人  陳倩玉  
被      告  李勝先  
上列當事人間請求損害賠償(交通)事件，本院於民國111年11月2
 日言詞辯論終結，判決如下：
　　主    文
被告應給付原告新臺幣147,501元，及自民國一一一年四月三日
起至清償日止，按年息百分之五計算之利息。
訴訟費用（除減縮部分）由被告負擔。
本判決得假執行。
    事實及理由
壹、程序方面：
一、按簡易訴訟之訴狀送達後，原告不得將原訴變更或追加他訴
    ，但擴張或減縮應受判決事項之聲明者，不在此限，民事訴
    訟法第436 條第2 項、第255 條第1 項第3 款定有明文。本
    件原告起訴聲明原為：被告應給付原告新臺幣（下同）188,
    653 元，及自起訴狀繕本送達翌日起至清償日止，按年息5%
    計算之利息（見本院卷第3 頁）；嗣於民國111年11月2日言
    詞辯論期日當庭變更為：被告應給付原告147,501元，及自
    起訴狀繕本送達翌日起至清償日止，按年息5%計算之利息（
    見本院卷第56頁正面）。核其所為係減縮應受判決事項之聲
    明，合於前述規定，應予准許。
二、本件被告經合法通知，未於言詞辯論期日到場，且無民事訴
    訟法第386條所列各款情形，故依原告之聲請，由其一造辯
    論而為判決。
貳、實體方面:
一、原告主張：被告於109年3月20日上午9時許，騎乘車牌號碼0
    00-000號普通重型機車（下稱肇事車輛），沿桃園市蘆竹區
    大竹路往大園方向行駛，駛至大竹路與國中巷交岔路口處時
    ，因未注意車前狀況之過失，與訴外人日盛全台通小客車租
    賃股份有限公司所有、陳錦惠所騎乘、原告所承保車牌號碼
    000-0000號租賃小客車-長租（下稱系爭車輛）發生碰撞。
    嗣系爭車輛送廠修復，共計支出維修費188,653元（含鈑金2
    7,468元、烤漆71,434元、零件89,751元），並由原告依保
    險契約給付完畢。故依侵權行為及保險代位之法律關係提起
    本件訴訟，請求賠償按此比例計算之金額。並聲明：被告應
    給付原告147,501元，及自起訴狀繕本送達翌日起至清償日
    止，按年息5%計算之利息。
二、被告經合法通知，未於言詞辯論期日到場，亦未提出書狀為
    任何聲明或陳述以供本院參酌。
三、得心證之理由：
(一)按因故意或過失，不法侵害他人之權利者，負損害賠償責任
    ；汽車、機車或其他非依軌道行駛之動力車輛，在使用中加
    損害於他人者，駕駛人應賠償因此所生之損害；但於防止損
    害之發生，已盡相當之注意者，不在此限，民法第184條第1
    項前段、第191條之2分別定有明文。又汽車行駛時，駕駛人
    應注意車前狀況，並隨時採取必要之安全措施，為道路交通
    安全規則第94條第3項所規定。本件被告於上開時間，駕駛
    肇事車輛直行通過事發路口，而與自同向左轉彎之系爭車輛
    發生碰撞，已經本院調取警方道路交通事故調查卷宗，核對
    其內之道路交通事故現場圖、調查報告表、現場照片等確認
    無誤，且被告則於相當期間受合法通知，無正當理由未到庭
    ，亦未提出任何書面而為爭執，依民事訴訟法第436條第2項
    、第280條第3項準用同條第1項之規定，視同對此自認，此
    部分之情節應足認屬實。
(二)按「物被毀損時，被害人除得依民法第196條請求賠償外，
    並不排除民法第213條至第215條之適用。依民法第196條請
    求賠償物被毀損所減少之價額，得以修復費用為估定之標準
    ，但以有必要者為限（例如：修理材料以新品換舊品，應予
    折舊）」，此有最高法院77年度第9次民事庭會議決議可資
    參照。查系爭車輛修復費用為188,653元（含鈑金27,468元
    、烤漆71,434元、零件89,751元），而由原告依保險契約給
    付完畢，已據原告提出大桐汽車股份股份有限公司估價單在
    卷為憑（見本院卷第8至11頁）。系爭車輛之修復既以新零
    件更換被毀損之舊零件，自應將零件折舊部分予以扣除，依
    行政院所頒固定資產耐用年數表及固定資產折舊率之規定，
    運輸業用客車之耐用年數為4年，依定率遞減法每年折舊100
    0分之438，另依營利事業所得稅查核準則第95條第6項規定
    「固定資產提列折舊採用定率遞減法者，以1年為計算單位
    ，其使用期間未滿1年者，按實際使用之月數相當於全年之
    比例計算之，不滿1月者，以1月計」。又依行車執照之記載
    ，系爭車輛係於108年3月出廠，至本件事故發生之109年3月
    間已使用1年1月，是系爭車輛之必要修復費用於扣除零件折
    舊後加計工資費用應為147,501元（計算式：48,599＋27,468
    ＋71,434=147,501）。
(三)又給付無確定期限者，債務人於債權人得請求給付時，經其
    催告而未為給付，自受催告時起，負遲延責任。其經債權人
    起訴而送達訴狀，或依督促程序送達支付命令，或為其他相
    類之行為者，與催告有同一之效力。遲延之債務，以支付金
    錢為標的者，債權人得請求依法定利率計算之遲延利息。其
    利率未經約定，亦無法律可據者，週年利率為5%，為民法第
    229條第2項、第233條第1項前段、第203條分別明定。本件
    原告對被告之損害賠償請求權屬未定給付期限之金錢債權，
    故其就上述147,501元，請求被告給付自起訴狀繕本送達翌
    日即111年4月3日（見本院卷第21頁）起至清償日止，按年
    息5%計算之利息，亦屬有據。
四、綜上所述，原告依侵權行為及保險代位之法律關係，請求被
    告給付如主文第1項所示，為有理由，應予准許。
五、本判決第1項係適用簡易訴訟程序所為被告敗訴之判決，依
    民事訴訟法第389條第1項第3款規定，應依職權宣告假執行
    。
六、本件結論已臻明確，原告其餘攻擊防禦方法與所提證據，經
    審酌均不至影響判決結果，故不逐一論述。
七、訴訟費用負擔之依據：民事訴訟法第78條。　
中　　華　　民　　國　　111 　年　　11　　月　　11　　日
                  桃園簡易庭  法  官  蘇品蓁
以上為正本係照原本作成。
如不服本判決，應於送達後20日內，向本院提出上訴狀並表明上
訴理由，如於本判決宣示後送達前提起上訴者，應於判決送達後
20日內補提上訴理由書（須附繕本）。
如委任律師提起上訴者，應一併繳納上訴審裁判費。   
中　　華　　民　　國　　111 　年　　11　　月　　11　　日
                              書記官  潘昱臻　　　　　　
附表
-----
折舊時間           金額
第1年折舊值        89,751×0.438=39,311
第1年折舊後價值    89,751-39,311=50,440
第2年折舊值        50,440×0.438×(1/12)=1,841
第2年折舊後價值    50,440-1,841=48,599